qu-BO-0.02-0/qu-BO-affix-ispell-0.02-0.txt
#**********************************************************
# Plurales de genitivos con -ta
flag H:
	# genitivos plurales que termina en vocal:
	[AEIOU]	>	SNIYTA
	[AEIOU]	>	SNIYKITA
	[AEIOU]	>	SNINTA
	[AEIOU]	>	SNINCHEJTA
	[AEIOU]	>	SNIYKUTA
	[AEIOU]	>	SNIYKICHEJTA
	[AEIOU]	>	SNINKUTA

	# genitivos plurales que termina en vocal:
	# Según Grondin, p55, no debe formar genitivos plurales así
#	[AEIOU]	>	KUNAYTA	
#	[AEIOU]	>	KUNAYKITA
#	[AEIOU]	>	KUNANTA
#	[AEIOU]	>	KUNANCHEJTA
#	[AEIOU]	>	KUNAYKUTA
#	[AEIOU]	>	KUNAYKICHEJTA
#	[AEIOU]	>	KUNANKUTA

	# genitivos que termina en consonante:
	[^AEIOU]	>	NIYKUNATA
	[^AEIOU]	>	NIYKIKUNATA
	[^AEIOU]	>	NINKUNATA
	[^AEIOU]	>	NINCHEJKUNATA
	[^AEIOU]	>	NIYKUKUNATA
	[^AEIOU]	>	NIYKICHEJKUNATA
	[^AEIOU]	>	NINKUKUNATA

	# genitivos que termina en vocal:
	[AEIOU]	>	YKUNATA
	[AEIOU]	>	YKIKUNATA
	[AEIOU]	>	NKUNATA
	[AEIOU]	>	NCHEJKUNATA
	[AEIOU]	>	YKUKUNATA
	[AEIOU]	>	YKICHEJKUNATA
	[AEIOU]	>	NKUKUNATA

	# genitivos plurales que termina en vocal con ultima silabo acentado:
	[AEIOU]	>	SNÍY
	[AEIOU]	>	SNIYKÍ
	[AEIOU]	>	SNÍN
	[AEIOU]	>	SNINCHÉJ
	[AEIOU]	>	SNIYKÚ
	[AEIOU]	>	SNIYKICHÉJ
	[AEIOU]	>	SNINKÚ

	# genitivos que termina en consonante con ultimo silabo acentado:
	[^AEIOU]	>	NIYKUNÁ
	[^AEIOU]	>	NIYKIKUNÁ
	[^AEIOU]	>	NINKUNÁ
	[^AEIOU]	>	NINCHEJKUNÁ
	[^AEIOU]	>	NIYKUKUNÁ
	[^AEIOU]	>	NIYKICHEJKUNÁ
	[^AEIOU]	>	NINKUKUNÁ

	# genitivos que termina en vocal con ultimo silabo acentado:
	[AEIOU]	>	YKUNÁ
	[AEIOU]	>	YKIKUNÁ
	[AEIOU]	>	NKUNÁ
	[AEIOU]	>	NCHEJKUNÁ
	[AEIOU]	>	YKUKUNÁ
	[AEIOU]	>	YKICHEJKUNÁ
	[AEIOU]	>	NKUKUNÁ

	# possesors de genitivo que termina en vocal:
	# existe?
	.	>	KUNAJTA
	.	>	KUNAJPATA
	.	>	KUNAJTATA
	.	>	KUNAJPATATA
	[AEOIU]	>	SPATA
	[AEOIU]	>	SPATATA
			#SPAJ ya fue creado arriba.

	# genitivos plurales con -chu que termina en vocal:
	[AEIOU]	>	SNIYTACHU
	[AEIOU]	>	SNIYKITACHU
	[AEIOU]	>	SNINTACHU
	[AEIOU]	>	SNINCHEJTACHU
	[AEIOU]	>	SNIYKUTACHU
	[AEIOU]	>	SNIYKICHEJTACHU
	[AEIOU]	>	SNINKUTACHU

	# genitivos plurales con -chu que termina en vocal:
	[AEIOU]	>	YKUNATACHU
	[AEIOU]	>	YKIKUNATACHU
	[AEIOU]	>	NKUNATACHU
	[AEIOU]	>	NCHEJKUNATACHU
	[AEIOU]	>	YKUKUNATACHU
	[AEIOU]	>	YKICHEJKUNATACHU
	[AEIOU]	>	NKUKUNATACHU

	# genitivos plurales con -chu que termina en consonante:
	[^AEIOU]	>	NIYKUNATACHU
	[^AEIOU]	>	NIYKIKUNATACHU
	[^AEIOU]	>	NINKUNATACHU
	[^AEIOU]	>	NINCHEJKUNATACHU
	[^AEIOU]	>	NIYKUKUNATACHU
	[^AEIOU]	>	NIYKICHEJKUNATACHU
	[^AEIOU]	>	NINKUKUNATACHU
	
	# posesores plurales con -chu:
	[AEIOU]	>	SPACHU
	[AEIOU]	>	SPATACHU
	.	>	KUNAJCHU
	.	>	KUNAJPACHU
	.	>	KUNAJTACHU
	.	>	KUNAJPATACHU

	# sustantivos genitivos con -chá que termina en vocal:
	[AEIOU]	>	SNIYCHÁ
	[AEIOU]	>	SNIYKICHÁ
	[AEIOU]	>	SNINCHÁ
	[AEIOU]	>	SNINCHEJCHÁ
	[AEIOU]	>	SNIYKUCHÁ
	[AEIOU]	>	SNIYKICHEJCHÁ
	[AEIOU]	>	SNINKUCHÁ

	# genitivos plurales con -chá que termina en vocal:
	[AEIOU]	>	YKUNATACHÁ
	[AEIOU]	>	YKIKUNATACHÁ
	[AEIOU]	>	NKUNATACHÁ
	[AEIOU]	>	NCHEJKUNATACHÁ
	[AEIOU]	>	YKUKUNATACHÁ
	[AEIOU]	>	YKICHEJKUNATACHÁ
	[AEIOU]	>	NKUKUNATACHÁ

	# genitivos plurales con -chá que termina en consonante:
	[^AEIOU]	>	NIYKUNATACHÁ
	[^AEIOU]	>	NIYKIKUNATACHÁ
	[^AEIOU]	>	NINKUNATACHÁ
	[^AEIOU]	>	NINCHEJKUNATACHÁ
	[^AEIOU]	>	NIYKUKUNATACHÁ
	[^AEIOU]	>	NIYKICHEJKUNATACHÁ
	[^AEIOU]	>	NINKUKUNATACHÁ
	
	# sustantivos posesores con -chá:
	[AEIOU]	>	SPACHÁ
	[AEIOU]	>	SPATACHÁ
	.	>	KUNAJCHÁ
	.	>	KUNAJPACHÁ
	.	>	KUNAJTACHÁ
	.	>	KUNAJPATACHÁ

	# sustantivos genitivos con -chus que termina en vocal:
	[AEIOU]	>	SNIYCHUS
	[AEIOU]	>	SNIYKICHUS
	[AEIOU]	>	SNINCHUS
	[AEIOU]	>	SNINCHEJCHUS
	[AEIOU]	>	SNIYKUCHUS
	[AEIOU]	>	SNIYKICHEJCHUS
	[AEIOU]	>	SNINKUCHUS

	# genitivos plurales con -chus que termina en vocal:
	[AEIOU]	>	YKUNATACHUS
	[AEIOU]	>	YKIKUNATACHUS
	[AEIOU]	>	NKUNATACHUS
	[AEIOU]	>	NCHEJKUNATACHUS
	[AEIOU]	>	YKUKUNATACHUS
	[AEIOU]	>	YKICHEJKUNATACHUS
	[AEIOU]	>	NKUKUNATACHUS

	# genitivos plurales con -chus que termina en consonante:
	[^AEIOU]	>	NIYKUNATACHUS
	[^AEIOU]	>	NIYKIKUNATACHUS
	[^AEIOU]	>	NINKUNATACHUS
	[^AEIOU]	>	NINCHEJKUNATACHUS
	[^AEIOU]	>	NIYKUKUNATACHUS
	[^AEIOU]	>	NIYKICHEJKUNATACHUS
	[^AEIOU]	>	NINKUKUNATACHUS
	
	# sustantivos posesores con -chus:
	[AEIOU]	>	SPACHUS
	[AEIOU]	>	SPATACHUS
	.	>	KUNAJCHUS
	.	>	KUNAJPACHUS
	.	>	KUNAJTACHUS
	.	>	KUNAJPATACHUS

	# sustantivos genitivos plurales con -jina que termina en vocal:
	[AEIOU]	>	SNIYJINA
	[AEIOU]	>	SNIYKIJINA
	[AEIOU]	>	SNINJINA
	[AEIOU]	>	SNINCHEJJINA
	[AEIOU]	>	SNIYKUJINA
	[AEIOU]	>	SNIYKICHEJJINA
	[AEIOU]	>	SNINKUJINA

	# genitivos plurales con -jina que termina en vocal:
	[AEIOU]	>	YKUNATAJINA
	[AEIOU]	>	YKIKUNATAJINA
	[AEIOU]	>	NKUNATAJINA
	[AEIOU]	>	NCHEJKUNATAJINA
	[AEIOU]	>	YKUKUNATAJINA
	[AEIOU]	>	YKICHEJKUNATAJINA
	[AEIOU]	>	NKUKUNATAJINA

	# genitivos plurales con -jina que termina en consonante:
	[^AEIOU]	>	NIYKUNATAJINA
	[^AEIOU]	>	NIYKIKUNATAJINA
	[^AEIOU]	>	NINKUNATAJINA
	[^AEIOU]	>	NINCHEJKUNATAJINA
	[^AEIOU]	>	NIYKUKUNATAJINA
	[^AEIOU]	>	NIYKICHEJKUNATAJINA
	[^AEIOU]	>	NINKUKUNATAJINA
	
	# sustantivos posesores plurales con -jina:
	[AEIOU]	>	SPAJINA
	[AEIOU]	>	SPATAJINA
	.	>	KUNAJJINA
	.	>	KUNAJPAJINA
	.	>	KUNAJTAJINA
	.	>	KUNAJPATAJINA

	# sustantivos genitivos plurales con -pi que termina en vocal:
	[AEIOU]	>	SNIYPI
	[AEIOU]	>	SNIYKIPI
	[AEIOU]	>	SNINPI
	[AEIOU]	>	SNINCHEJPI
	[AEIOU]	>	SNIYKUPI
	[AEIOU]	>	SNIYKICHEJPI
	[AEIOU]	>	SNINKUPI

	# genitivos plurales con -pi que termina en vocal:
	[AEIOU]	>	YKUNAPITA
	[AEIOU]	>	YKIKUNAPITA
	[AEIOU]	>	NKUNAPITA
	[AEIOU]	>	NCHEJKUNAPITA
	[AEIOU]	>	YKUKUNAPITA
	[AEIOU]	>	YKICHEJKUNAPITA
	[AEIOU]	>	NKUKUNAPITA

	# genitivos plurales con -pi que termina en consonante:
	[^AEIOU]	>	NIYKUNAPITA
	[^AEIOU]	>	NIYKIKUNAPITA
	[^AEIOU]	>	NINKUNAPITA
	[^AEIOU]	>	NINCHEJKUNAPITA
	[^AEIOU]	>	NIYKUKUNAPITA
	[^AEIOU]	>	NIYKICHEJKUNAPITA
	[^AEIOU]	>	NINKUKUNAPITA

	# sustantivos posesores plurales con -pi:
	# orden? piq o qpi?
	[AEIOU]	>	SPAPI
	[AEIOU]	>	SPATAPI
	.	>	KUNAJPI
	.	>	KUNAJPAPI
	.	>	KUNAJTAPI
	.	>	KUNAJPATAPI

	# sustantivos genitivos con -pis que termina en vocal:
	[AEIOU]	>	SNIYPIS
	[AEIOU]	>	SNIYKIPIS
	[AEIOU]	>	SNINPIS
	[AEIOU]	>	SNINCHEJPIS
	[AEIOU]	>	SNIYKUPIS
	[AEIOU]	>	SNIYKICHEJPIS
	[AEIOU]	>	SNINKUPIS

	# genitivos plurales con -pis que termina en vocal:
	[AEIOU]	>	YKUNATAPIS
	[AEIOU]	>	YKIKUNATAPIS
	[AEIOU]	>	NKUNATAPIS
	[AEIOU]	>	NCHEJKUNATAPIS
	[AEIOU]	>	YKUKUNATAPIS
	[AEIOU]	>	YKICHEJKUNATAPIS
	[AEIOU]	>	NKUKUNATAPIS

	# genitivos plurales con -pis que termina en consonante:
	[^AEIOU]	>	NIYKUNATAPIS
	[^AEIOU]	>	NIYKIKUNATAPIS
	[^AEIOU]	>	NINKUNATAPIS
	[^AEIOU]	>	NINCHEJKUNATAPIS
	[^AEIOU]	>	NIYKUKUNATAPIS
	[^AEIOU]	>	NIYKICHEJKUNATAPIS
	[^AEIOU]	>	NINKUKUNATAPIS
	
	# sustantivos posesores plurales con -pis:
	[AEIOU]	>	SPAPIS
	[AEIOU]	>	SPATAPIS
	.	>	KUNAJPIS
	.	>	KUNAJPAPIS
	.	>	KUNAJTAPIS
	.	>	KUNAJPATAPIS

	# sustantivos genitivos con -wan que termina en vocal:
	[AEIOU]	>	SNIYWAN
	[AEIOU]	>	SNIYKIWAN
	[AEIOU]	>	SNINWAN
	[AEIOU]	>	SNINCHEJWAN
	[AEIOU]	>	SNIYKUWAN
	[AEIOU]	>	SNIYKICHEJWAN
	[AEIOU]	>	SNINKUWAN

	# genitivos plurales con -wan que termina en vocal:
	[AEIOU]	>	YKUNATAWAN
	[AEIOU]	>	YKIKUNATAWAN
	[AEIOU]	>	NKUNATAWAN
	[AEIOU]	>	NCHEJKUNATAWAN
	[AEIOU]	>	YKUKUNATAWAN
	[AEIOU]	>	YKICHEJKUNATAWAN
	[AEIOU]	>	NKUKUNATAWAN

	# genitivos plurales con -wan que termina en consonante:
	[^AEIOU]	>	NIYKUNATAWAN
	[^AEIOU]	>	NIYKIKUNATAWAN
	[^AEIOU]	>	NINKUNATAWAN
	[^AEIOU]	>	NINCHEJKUNATAWAN
	[^AEIOU]	>	NIYKUKUNATAWAN
	[^AEIOU]	>	NIYKICHEJKUNATAWAN
	[^AEIOU]	>	NINKUKUNATAWAN

	# sustantivos posesores con -wan:
	[AEIOU]	>	SPAWAN
	[AEIOU]	>	SPATAWAN
	.	>	KUNAJWAN
	.	>	KUNAJPAWAN
	.	>	KUNAJTAWAN
	.	>	KUNAJPATAWAN

	# sustantivos genitivos con -taj que termina en vocal:
	[AEIOU]	>	SNIYTAJ
	[AEIOU]	>	SNIYKITAJ
	[AEIOU]	>	SNINTAJ
	[AEIOU]	>	SNINCHEJTAJ
	[AEIOU]	>	SNIYKUTAJ
	[AEIOU]	>	SNIYKICHEJTAJ
	[AEIOU]	>	SNINKUTAJ

	# genitivos plurales con -taj que termina en vocal:
	[AEIOU]	>	YKUNATATAJ
	[AEIOU]	>	YKIKUNATATAJ
	[AEIOU]	>	NKUNATATAJ
	[AEIOU]	>	NCHEJKUNATATAJ
	[AEIOU]	>	YKUKUNATATAJ
	[AEIOU]	>	YKICHEJKUNATATAJ
	[AEIOU]	>	NKUKUNATATAJ

	# genitivos plurales con -taj que termina en consonante:
	[^AEIOU]	>	NIYKUNATATAJ
	[^AEIOU]	>	NIYKIKUNATATAJ
	[^AEIOU]	>	NINKUNATATAJ
	[^AEIOU]	>	NINCHEJKUNATATAJ
	[^AEIOU]	>	NIYKUKUNATATAJ
	[^AEIOU]	>	NIYKICHEJKUNATATAJ
	[^AEIOU]	>	NINKUKUNATATAJ

	# sustantivos posesores con -taj:
	[AEIOU]	>	SPATAJ
	[AEIOU]	>	SPATATAJ
	.	>	KUNAJTAJ
	.	>	KUNAJPATAJ
	.	>	KUNAJTATAJ
	.	>	KUNAJPATATAJ

	# sustantivos genitivos con -ri que termina en vocal:
	[AEIOU]	>	SNIYRI
	[AEIOU]	>	SNIYKIRI
	[AEIOU]	>	SNINRI
	[AEIOU]	>	SNINCHEJRI
	[AEIOU]	>	SNIYKURI
	[AEIOU]	>	SNIYKICHEJRI
	[AEIOU]	>	SNINKURI

	# genitivos plurales con -ri que termina en vocal:
	[AEIOU]	>	YKUNATARI
	[AEIOU]	>	YKIKUNATARI
	[AEIOU]	>	NKUNATARI
	[AEIOU]	>	NCHEJKUNATARI
	[AEIOU]	>	YKUKUNATARI
	[AEIOU]	>	YKICHEJKUNATARI
	[AEIOU]	>	NKUKUNATARI

	# genitivos plurales con -ri que termina en consonante:
	[^AEIOU]	>	NIYKUNATARI
	[^AEIOU]	>	NIYKIKUNATARI
	[^AEIOU]	>	NINKUNATARI
	[^AEIOU]	>	NINCHEJKUNATARI
	[^AEIOU]	>	NIYKUKUNATARI
	[^AEIOU]	>	NIYKICHEJKUNATARI
	[^AEIOU]	>	NINKUKUNATARI
	
	# sustantivos posesores con -ri:
	[AEIOU]	>	SPARI
	[AEIOU]	>	SPATARI
	.	>	KUNAJRI
	.	>	KUNAJPARI
	.	>	KUNAJTARI
	.	>	KUNAJPATARI

	# sustantivos genitivos con -paj que termina en vocal:
	[AEIOU]	>	SNIYPAJ
	[AEIOU]	>	SNIYKIPAJ
	[AEIOU]	>	SNINPAJ
	[AEIOU]	>	SNINCHEJPAJ
	[AEIOU]	>	SNIYKUPAJ
	[AEIOU]	>	SNIYKICHEJPAJ
	[AEIOU]	>	SNINKUPAJ

	# genitivos plurales con -paj que termina en vocal:
	[AEIOU]	>	YKUNATAPAJ
	[AEIOU]	>	YKIKUNATAPAJ
	[AEIOU]	>	NKUNATAPAJ
	[AEIOU]	>	NCHEJKUNATAPAJ
	[AEIOU]	>	YKUKUNATAPAJ
	[AEIOU]	>	YKICHEJKUNATAPAJ
	[AEIOU]	>	NKUKUNATAPAJ

	# genitivos plurales con -paj que termina en consonante:
	[^AEIOU]	>	NIYKUNATAPAJ
	[^AEIOU]	>	NIYKIKUNATAPAJ
	[^AEIOU]	>	NINKUNATAPAJ
	[^AEIOU]	>	NINCHEJKUNATAPAJ
	[^AEIOU]	>	NIYKUKUNATAPAJ
	[^AEIOU]	>	NIYKICHEJKUNATAPAJ
	[^AEIOU]	>	NINKUKUNATAPAJ
	
	# sustantivos posesores con -paj:
	[AEIOU]	>	SPAPAJ
	[AEIOU]	>	SPATAPAJ
	.	>	KUNAJPAJ
	.	>	KUNAJPAPAJ
	.	>	KUNAJTAPAJ
	.	>	KUNAJPATAPAJ

	# sustantivos genitivos con -qa que termina en vocal:
	[AEIOU]	>	SNIYQA
	[AEIOU]	>	SNIYKIQA
	[AEIOU]	>	SNINQA
	[AEIOU]	>	SNINCHEJQA
	[AEIOU]	>	SNIYKUQA
	[AEIOU]	>	SNIYKICHEJQA
	[AEIOU]	>	SNINKUQA

	# genitivos plurales con -qa que termina en vocal:
	[AEIOU]	>	YKUNATAQA
	[AEIOU]	>	YKIKUNATAQA
	[AEIOU]	>	NKUNATAQA
	[AEIOU]	>	NCHEJKUNATAQA
	[AEIOU]	>	YKUKUNATAQA
	[AEIOU]	>	YKICHEJKUNATAQA
	[AEIOU]	>	NKUKUNATAQA

	# genitivos plurales con -qa que termina en consonante:
	[^AEIOU]	>	NIYKUNATAQA
	[^AEIOU]	>	NIYKIKUNATAQA
	[^AEIOU]	>	NINKUNATAQA
	[^AEIOU]	>	NINCHEJKUNATAQA
	[^AEIOU]	>	NIYKUKUNATAQA
	[^AEIOU]	>	NIYKICHEJKUNATAQA
	[^AEIOU]	>	NINKUKUNATAQA
	
	# sustantivos posesores con -qa:
	# existe?
	[AEIOU]	>	SPAQA
	[AEIOU]	>	SPATAQA
	.	>	KUNAJQA
	.	>	KUNAJPAQA
	.	>	KUNAJTAQA
	.	>	KUNAJPATAQA

#	# sustantivos genitivos con -rayku que termina en vocal:
#	[AEIOU]	>	SNIYRAYKU
#	[AEIOU]	>	SNIYKIRAYKU
#	[AEIOU]	>	SNINRAYKU
#	[AEIOU]	>	SNINCHEJRAYKU
#	[AEIOU]	>	SNIYKURAYKU
#	[AEIOU]	>	SNIYKICHEJRAYKU
#	[AEIOU]	>	SNINKURAYKU

#	# genitivos plurales con -rayku que termina en vocal:
#	# existe?
#	[AEIOU]	>	YKUNARAYKUTA
#	[AEIOU]	>	YKIKUNARAYKUTA
#	[AEIOU]	>	NKUNARAYKUTA
#	[AEIOU]	>	NCHEJKUNARAYKUTA
#	[AEIOU]	>	YKUKUNARAYKUTA
#	[AEIOU]	>	YKICHEJKUNARAYKUTA
#	[AEIOU]	>	NKUKUNARAYKUTA

#	# genitivos plurales con -rayku que termina en consonante:
#	[^AEIOU]	>	NIYKUNARAYKUTA
#	[^AEIOU]	>	NIYKIKUNARAYKUTA
#	[^AEIOU]	>	NINKUNARAYKUTA
#	[^AEIOU]	>	NINCHEJKUNARAYKUTA
#	[^AEIOU]	>	NIYKUKUNARAYKUTA
#	[^AEIOU]	>	NIYKICHEJKUNARAYKUTA
#	[^AEIOU]	>	NINKUKUNARAYKUTA
	
#	# sustantivos posesores con -rayku:
#	# existe?
#	[AEIOU]	>	SPARAYKUTA
#	[AEIOU]	>	SPATARAYKUTA
#	.	>	KUNAJRAYKUTA
#	.	>	KUNAJPARAYKUTA
#	.	>	KUNAJTARAYKUTA
#	.	>	KUNAJPATARAYKUTA

	# sustantivos genitivos con -puni que termina en vocal:
	[AEIOU]	>	SNIYPUNI
	[AEIOU]	>	SNIYKIPUNI
	[AEIOU]	>	SNINPUNI
	[AEIOU]	>	SNINCHEJPUNI
	[AEIOU]	>	SNIYKUPUNI
	[AEIOU]	>	SNIYKICHEJPUNI
	[AEIOU]	>	SNINKUPUNI
